【裁判字號】    96,訴,3013
【裁判日期】    970424
【裁判案由】    勞保
【裁判全文】
臺北高等行政法院判決
                                     96年度訴字第3013號
                              .
原      告  甲○○
            送達代收人乙○○
被      告  勞工保險局
代  表  人  丙○○（總經理）
訴訟代理人  丁○○
            戊○○
上列當事人間因勞保事件，原告不服行政院勞工委員會中華民國
96年6月27日勞訴字第0960005878號訴願決定，提起行政訴訟。
本院判決如下：
    主  文
原告之訴駁回。
訴訟費用由原告負擔。
    事  實
一、事實概要：緣臺北縣萬里區漁會被保險人即原告因情感性精
    神病，於95年9月14日（被告收文日）檢據申請殘廢給付，
    經被告審查結果，原告之殘廢程度符合勞工保險殘廢給付標
    準表（以下簡稱殘廢給付標準表）第13等級殘廢，乃於95年
    11月10日以第000000000000號核定通知書核定按審定殘廢之
    當月起6個月平均月投保薪資新台幣（下同）22,800元（日
    給付額760元）發給60日普通傷害殘廢給付計45,600元。原
    告不服，向勞工保險監理委員會（以下簡稱監委會）申請審
    議，經該會於96年1月29日以95保監審字第4018號審定書審
    定駁回原告審議之申請。原告猶不服，提起訴願，亦遭決定
    駁回，遂向本院提起行政訴訟。
二、兩造聲明：
  (一)原告聲明：（依起訴狀所載）
    1.訴願決定、審議決定及原處分均撤銷。
    2.被告應作成核付原告勞工保險殘廢給付標準表第4障害項
      目第7等級殘廢給付之處分。
    3.訴訟費用由被告負擔。
  (二)被告聲明：
    1.駁回原告之訴。
    2.訴訟費用由原告負擔。
三、兩造爭點：本件精神、神經障害部分究係符合殘廢給付標準
              表第9項第13等級抑第4項第7等級？
  (一)原告主張之理由：（原告未於言詞辯論期日到場，據其前所
                      提訴狀主張如下）
    1.查情感性精神病係以情感表現障礙為主要症狀之精神病，
      呈現「躁」或「鬱」兩種極端，或情感擺盪於兩極，其引
      發病因經研究分為生物因素：因腦內神經傳導物質不平
      衡。遺傳與性格：遺傳機率較其他種精神疾病高，某些
      性格悲觀或缺乏信心者亦較易有憂鬱症狀。生活事件及
      壓力：憂鬱症發病部分與外在環境壓力有關。身體病痛
      ：一些身體之疾病或其他病變可能引發憂鬱症。藥物濫
      用或某些藥物副作用。內分泌失調。其中憂鬱症可能伴
      有認知功能障礙，嚴重時甚至與老年癡呆症極為相似，故
      又稱為假性癡呆。據聯合國世界組織以DALY（disability
      -adjusted life year）為指標，估算全球性疾病負擔之
      報告指出，憂鬱症將於公元2020年成為全世界所有疾病中
      DALY排名第二之高負擔疾病，姑不論死亡率，僅憂鬱症帶
      來之失能導致病人無法正常生活及工作即十分嚴重，其影
      響層面不亞於癌症、感染等疾病。
    2.按殘廢給付標準表精神、神經障害系列第4障害項目「精
      神遺存顯著障害，終身祇能從事輕便工作者」，為第7等
      級殘廢，給付標準440日；該障害系列附註五規定「因中
      度精神障害，精神及身體之勞動能力較一般顯明低下者：
      適用第7級。」。本件原告因經常心情低落、提不起勁、
      失眠、記性及注意力變差、易哭、恍神、焦慮易怒、自殺
      意念，而有明顯之憂鬱、躁鬱病兆症狀，影響日常生活及
      工作甚鉅，故自92年起陸續於精神科就診，並於93年10月
      11日至臺北市立聯合醫院精神科門診，經診治醫師診斷為
      情感性精神病，持續門診治療服藥迄今已達2年之久，病
      症尚未痊癒，且自95年3月起病症日趨嚴重，經診治醫師
      臨床觀察，原告症狀雖稍有改善，但因疾病本身及體質，
      情緒易起伏，易緊張、焦慮，手抖而不自知，並陷入莫名
      失神之中，僅能流淚以對，致原告之勞動力、職業能力明
      顯退化，無法正常工作，僅能勉強抱病從事輕便工作，參
      照臺北市立聯合醫院於96年3月21日出具之精神科臨床心
      理評估單所示「1.智能衡鑑：．．．Psychomotors能力則
      屬能力嚴重缺損程度。．．．注意力差、反應動作慢、活
      力低、焦慮度高。因挫折忍受力低而哭泣，易失去信心不
      斷尋求再保證，或者選擇逃避作答，擅自更改作答方式，
      忽略外在要求；雖繼續嘗試但欠缺適當求援及解決問題技
      巧能力，在情境壓力下，其能力表現不穩定呈下降趨勢，
      無法做出及時有效因應、修正以通過考驗。整體而言，目
      前認知能力下降在邊緣智商程度。2.人格衡鑑：．．．與
      外界互動時易感不安而退縮，敵意常是壓抑扭曲的表達出
      來呈被動反抗，易衝動、組織計畫能力較差，情緒偏焦慮
      、憂鬱，情緒行為的不穩定，使得在情緒調適、處理人際
      關係與自我整合功能性上出現問題。結論與建議：綜合會
      談、行為觀察與測驗結果顯示，．．．目前其認知能力仍
      下降保持在邊緣智商程度。生活適應方面，心情低落、記
      憶與注意力變差、家事購物需視其身心狀況處理、個人衛
      生可自理，少外出活動，suppressive anger衝動、不利
      維持人際關係，有social withdrawal情形，處理日常生
      活有輕度的困難。挫折忍受力低，易失去信心不斷尋求再
      保證，或者選擇逃避，忽略外在要求，欠缺適當求援及解
      決問題技巧能力，在情境壓力下，其能力表現不穩定呈下
      降趨勢，無法做出及時有效因應、修正以通過考驗。建議
      個案持續接受精神科治療；．．．」，原告確因疾病本身
      殘餘症狀須長期持續接受治療，致勞動力、職業能力明顯
      退化，已符合殘廢給付標準表第7等級殘廢。
    3.茲被告辯稱略以本件經由特約專科醫師審查結果，原告智
      力並未見退化，且病歷顯示臨床症狀均有改善，亦與其投
      保薪資提高相符合，故原告目前殘餘症狀應可達殘廢給付
      標準表附註一（六）第13等級殘廢，發給第13等級普通傷
      病殘廢給付60日計45,600元，並無不合等語。惟依臺北市
      立聯合醫院診療醫師臨床治療紀錄，咸認原告功能確已明
      顯退化，需長期持續接受精神科治療，且原告接受治療1
      年以上，經診斷為永久不能復原，實已終身成殘，且智力
      退化及投保薪資與勞動力之輕重絕無相關，原告自罹患情
      感性精神病後，確僅能從事輕便工作，符合殘廢給付標準
      表第4項障害項目第7等級殘廢，已如前述。是被告之特約
      專科醫師未實際瞭解鑑定審查，亦未參酌原告診療醫師之
      臨床衡鑑證明，徒憑書面資料逕作不利於原告之認定，對
      於為何不採信有利於原告之診斷證明亦未說明，其理由不
      備且審查意見論述矛盾，原處分顯於法未合。
    4.末以勞工保險之意義及目的係為保障勞工生活，而勞工保
      險給付之目的，乃因勞工減少勞動力，收入減少時，為保
      障其將來生活免受影響，故請領勞工保險殘廢給付之權利
      係勞工保險被保險人之權益。本件被告核定標準明顯錯誤
      ，有適用法令錯誤之虞，損及原告權益甚鉅，按行政訴訟
      法第1條「為使行政行為遵循公正、公開與民主之程序，
      確保依法行政之原則，以保障人民權益，提高行政效能，
      增進人民對行政之信賴，特制定本法。」、行政程序法第
      1條「為使行政行為遵循公正、公開與民主之程序，確保
      依法行政之原則，以保障人民權益，提高行政效能，增進
      人民對行政之信賴，特制定本法。」、第9條「行政機關
      就該管行政程序，應於當事人有利及不利之情形，一律注
      意。」規定，被告認事用法顯違行政訴訟法保障人民權益
      、確保國家行政權之合法行使、增進司法功能之目的。綜
      上，訴願決定及原處分均有違誤，應予撤銷。
  (二)被告答辯之理由：
    1.按「保險人為審核保險給付或勞工保險監理委員會為審議
      保險爭議事項認有必要者，得向被保險人、受益人、投保
      單位、各該醫院、診所或領有執業執照之醫師、助產士等
      要求提出報告，或調閱各該醫院、診所及投保單位之病歷
      、薪資帳冊、檢查化驗紀錄或放射線診斷攝影片（X光照
      片）及其他有關文件，被保險人、受益人、投保單位、各
      該醫院、診所及領有執業執照之醫師或助產士等均不得拒
      絕。」、「被保險人因普通傷害或罹患普通疾病，經治療
      終止後，如身體遺存障害，適合殘廢給付標準表規定之項
      目，並經保險人自設或特約醫院診斷為永久殘廢者，得按
      其平均月投保薪資，依同表規定之殘廢等級及給付標準，
      1次請領殘廢補助費，．．．。被保險人領取普通傷病給
      付期滿，或其所患普通傷病經治療1年以上尚未痊癒，如
      身體遺存障害，適合殘廢給付標準規定之項目，並經保險
      人自設或特約醫院診斷為永不能復原者，得比照前項規定
      辦理。」，勞工保險條例第28條、第53條分別定有明文。
      次按「依本條例第53條或第54條請領殘廢給付者，應備左
      列書件：一、殘廢給付申請書。二、給付收據。三、殘廢
      診斷書。四、經Ｘ光檢查者，附Ｘ光照片。前項殘廢診斷
      書，應由全民健康保險特約醫院或診所出具；障害項目基
      於認定技術及設備之需要，經中央主管機關公告者，其出
      具殘廢診斷書之全民健康保險特約醫院，應屬依法評鑑合
      格之地區教學醫院以上之醫院。但在本條例施行區域外致
      殘者，得由原應診之醫院或診所出具。保險人審核殘廢給
      付，除得依本條例第56條規定指定全民健康保險特約醫院
      或診所或醫師複檢外，並得通知出具殘廢診斷書之醫院或
      診所檢送必要之檢查紀錄或有關診療病歷。」，復為勞工
      保險條例施行細則第76條所明定。又依殘廢給付標準表所
      示，「精神、神經」障害系列第4 障害項目「精神遺存顯
      著障害，終身祇能從事輕便工作者。」為第7 等級殘廢，
      給付標準440 日；第9 障害項目「神經系統之病變，由醫
      學上可證明局部遺存頑固神經症狀者。」為第13等級殘廢
      ，給付標準60日。再按該障害系列附註一規定「精神、神
      經障害等級」之審定基本原則：綜合其病灶症狀，對於永
      久喪失勞動能力與影響日常生活或社會生活活動狀態及需
      他人扶助之情況依左列各項狀況定其等級。於審定時，須
      有精神科、神經科、神經外科等專門醫師診斷證明資料為
      依據。（一）．．．（五）因中等度精神、神經障害，精
      神及身體之勞動能力較一般顯明低下者：適用第7級 。（
      六）通常無礙勞動，但在醫學上可證明其精神、神經遺有
      障害者：適用第13級。．．．。」。另按「．．．診斷書
      之內容，係由醫師依病人病情或依該病人之病歷據實填載
      ，而非依病人要求內容出具，至於該診斷書所載之病情，
      是否符合殘障給付標準，係由該殘障給付主管機關逕依權
      責認定。」，亦經行政院衛生署於89年3 月17日以衛署醫
      字第89013119號函釋有案。
    2.本件原告以因罹患情感性精神病致殘，檢件申請殘廢給付
      ，參照所送臺北市立聯合醫院忠孝院區於95年9月11日出
      具之殘廢診斷書所載，原告於93年10月11日初診，情緒持
      續低落，縱經治療改善有限，情緒低落，仍有想不開念頭
      ；95年8月29日心理衡鑑報告顯示智商全量表（FWIQ）73
      為邊緣智能不足，語文智商（VIQ）及操作智商（PIQ）相
      差多，表示功能有明顯退化反應差，但仍需長期治療及精
      神復健；95年9月11日治療終止診斷殘廢時，殘廢詳況為
      (一)精神遺存障害欄位：外觀：神經質；情感：憂鬱；緊張
      、焦慮；行為：激躁不安、退縮行為、自言自語；思想：
      強迫意念、自殺意念，職業功能、社交功能退化，經長期
      精神復健治療，身體能力仍存，終身祇能從事輕便工作，
      有殘廢診斷書附卷可稽。經被告將該殘廢診斷書、所附精
      神科臨床心理評估單並調取原告於臺北市立聯合醫院就醫
      之病歷資料，送請被告特約精神科專科醫師審查結果，其
      意見略以「就所附病歷及心測報告，應符合附註一之（六
      ）第13等級之給付。」，被告乃核定原告符合殘廢給付標
      準表附註一（六）第13等級殘廢，發給60日普通疾病殘廢
      給付計45,600元。原告不服，向監委會申請審議，經該會
      於96年1 月29日以95保監審字第4018號審定書審定駁回在
      案。原告仍不服，提起訴願，被告為審慎處理，就原告於
      訴願時提出之臺北市立聯合醫院（忠孝院區）96年2 月5
      日診斷證明書、臺北市立聯合醫院96年3 月12 日 精神科
      臨床心理評估單及臺北市立聯合醫院（忠孝院區）96年3
      月22日出具之診斷證明書，並調取後續治療之相關病歷資
      料，再次送請被告另一位特約精神科專科醫師審查結果，
      其意見略以「根據病患所新提之心理衡鑑報告，病患之智
      力為75，與其國中畢業成績相當，並未見退化之情形，又
      由其病歷顯示其臨床症狀均有改善（按：臺北市立聯合醫
      院忠孝院區95年10月3 日、95年11月3 日及96年1 月5 日
      病歷均顯示其症狀改善，其中95年10月3 日病歷所載「
      Euthymia」表示其情緒係正常；95年11月3 日病歷亦記載
      其行為適當；96年1 月5 日病歷所載「Mood↑」表示情緒
      改善，「Mood：less labite 」表示情緒較少起伏。），
      亦與其投保薪資提高相符合，故病患應可達附註一之（六
      ）第13等級標準。」，訴願機關遂據此於96年6 月27日以
      勞訴字第0960005878號訴願決定書駁回原告之訴願。
    3.茲原告訴稱略謂其症狀雖稍有改善，但因源自疾病本身及
      體質，致功能明顯退化，情緒易起伏、容易緊張、焦慮、
      手抖但不自知，而陷入莫名失神中，職業功能明顯退化致
      無法正常工作，只能抱病從事輕便工作，應符合殘廢給付
      標準表第4 項第7 等級殘廢給付標準等語。經查殘廢給付
      標準表之立法結構原係以「身體障害之狀態」即所遺障害
      之程度為評價且為殘廢等級區分之基準，於精神、神經障
      害，尚須將症狀及永久喪失勞動能力與影響其日常生活活
      動或社會生活活動之狀況及需他人扶助之情形綜合衡量。
      次查被告審核殘廢給付之承辦人員均為一般行政人員，而
      殘廢給付案件給付與否及等級之判定，常涉及專業醫理之
      判斷，並非承辦人員得逕行認定，故被告於審核給付案件
      時，除以被保險人或受益人檢附之申請書、診斷書等書面
      資料予以審核外，如有必要，亦須另外徵詢專科醫師意見
      或實地派員訪查瞭解實情等，至被告委託特約專科醫師審
      查提供專業意見之法律授權，就如同行政法理上之「行政
      助手」，且被告特約醫師協助勞工保險給付審核，依勞工
      保險局組織條例第11條第2 項規定，得視業務需要聘用兼
      任醫師12人至20人，故法令明文規定被告或監委會為審核
      保險給付或爭議事項，得調查有關之文件，或另行指定醫
      院或醫師複檢，並得通知出具診斷書之醫院診所檢送必要
      之有關診療病歷等，亦即雖以專科醫師診斷證明為審核依
      據，於無法確定殘廢等級及給付與否之前，尚須審酌相關
      病歷檢查報告、訪查報告及特約專科醫師提供之專業意見
      等，以為審核之依據，然最終審查之核定權仍在被告。本
      件被告於審核時，除以原告檢附之殘廢診斷書、精神科臨
      床心理評估單等書面資料予以審核外，並調閱原告於臺北
      市立聯合醫院忠孝院區應診之診療病歷影本資料併該殘廢
      診斷書送被告特約專科醫師審查，並徵詢專科醫師意見已
      如前述。原告不服原核定，申請審議，經監委會以據其特
      約專科醫師審查意見略以原告目前殘餘症狀，乃肇因於外
      界壓力因素未排除，並非全部源自於疾病本身，此外原告
      於95年7 月之心理衡鑑顯示，未有明顯智力退化，且情感
      性精神病乃陣發性發作，未致現實感退化，被告按第13等
      級核付已屬從寬云云，認定其所患未達第4 項第7 等級之
      請領標準，被告按第13等級給付之原核定應無不當而審定
      駁回在案，有該會特約專科醫師審查意見表附原審定卷可
      稽。據此，本件經被告2 位及原審定機關1 位特約精神科
      專科醫師依臺北市立聯合醫院忠孝院區於95年9 月11日出
      具同日治療終止診斷殘廢之勞工保險殘廢診斷書、精神科
      臨床心理評估單及原告於該院原應診病歷影本等資料綜合
      審查，咸認原告所患殘廢程度符合殘廢給付標準表附註一
      （六）第13等級，且醫理見解實已就原告所患符合殘廢給
      付標準表附註一（六）第13等級作出必要之說明，而相關
      審查程序亦未有違法之處，是被告以原告所患殘廢程度符
      合殘廢給付標準表附註一（六）第13等級並按該等級核發
      60日殘廢給付，尚無不合。綜上，原告之訴為無理由，應
      予駁回。
    理  由
一、本件原告經合法通知，未於言詞辯論期日到場，核無行政訴
    訟法第218條準用民事訴訟法第386條所列各款情形，爰依被
    告之聲請，由其一造辯論而為判決，合先敘明。
二、按「保險人為審核保險給付或勞工保險監理委員會為審議保
    險爭議事項認有必要者，得向被保險人、受益人、投保單位
    、各該醫院、診所或領有執業執照之醫師、助產士等要求提
    出報告，或調閱各該醫院、診所及投保單位之病歷、薪資帳
    冊、檢查化驗紀錄或放射線診斷攝影片（X光照片）及其他
    有關文件，被保險人、受益人、投保單位、各該醫院、診所
    及領有執業執照之醫師或助產士等均不得拒絕。」、「被保
    險人因普通傷害或罹患普通疾病，經治療終止後，如身體遺
    存障害，適合殘廢給付標準表規定之項目，並經保險人自設
    或特約醫院診斷為永久殘廢者，得按其平均月投保薪資，依
    同表規定之殘廢等級及給付標準，1次請領殘廢補助費，．
    ．．。被保險人領取普通傷病給付期滿，或其所患普通傷病
    經治療1年以上尚未痊癒，如身體遺存障害，適合殘廢給付
    標準規定之項目，並經保險人自設或特約醫院診斷為永不能
    復原者，得比照前項規定辦理。」，勞工保險條例第28條、
    第53條分別定有明文。次按「依本條例第53條或第54條請領
    殘廢給付者，應備左列書件：一、殘廢給付申請書。二、給
    付收據。三、殘廢診斷書。四、經Ｘ光檢查者，附Ｘ光照片
    。前項殘廢診斷書，應由全民健康保險特約醫院或診所出具
    ；障害項目基於認定技術及設備之需要，經中央主管機關公
    告者，其出具殘廢診斷書之全民健康保險特約醫院，應屬依
    法評鑑合格之地區教學醫院以上之醫院。但在本條例施行區
    域外致殘者，得由原應診之醫院或診所出具。保險人審核殘
    廢給付，除得依本條例第56條規定指定全民健康保險特約醫
    院或診所或醫師複檢外，並得通知出具殘廢診斷書之醫院或
    診所檢送必要之檢查紀錄或有關診療病歷。」，復為勞工保
    險條例施行細則第76條所規定。又殘廢給付標準表「精神障
    害」附註一規定「精神、神經障害等級」之審定基本原則為
    「綜合其病灶症狀，對於永久喪失勞動能力與影響日常生活
    或社會生活活動狀態及需他人扶助之情況依左列各項狀況定
    其等級。於審定時，須有精神科、神經科、神經外科等專門
    醫師診斷證明資料為依據。（一）．．．（五）因中等度精
    神、神經障害，精神及身體之勞動能力較一般顯明低下者：
    適用第7級。（六）通常無礙勞動，但在醫學上可證明其精
    神、神經遺有障害者：適用第13級。．．．。」；同表第4
    項規定「精神遺存顯著障害，終身祇能從事輕便工作者。」
    為第7等級殘廢，給付標準440日；第9項規定「神經系統之
    病變，由醫學上可證明局部遺存頑固神經症狀者。」為第13
    等級殘廢，給付標準60日。
三、本件原告即臺北縣萬里區漁會被保險人因情感性精神病，於
    95年9月14日（被告收文日）檢據申請殘廢給付，經被告審
    查結果，原告之殘廢程度符合殘廢給付標準表第13等級殘廢
    等情，有勞工保險殘廢給付申請書暨給付收據、勞工保險殘
    廢診斷書、臺北市立聯合醫院（忠孝院區）診斷證明書等影
    本附於原處分卷可稽。第以勞工保險條例第53條之附表即勞
    工保險殘廢給付標準表，其立法之結構原係以「身體障害之
    狀態」即所遺障害之程度為評價且為殘廢等級區分之基準；
    於精神、神經障害等級之審定，尚須將病灶症狀及永久喪失
    勞動能力與影響日常生活或社會生活活動狀態及需他人扶助
    之情況綜合衡量，此觀殘廢給付標準表「精神、神經障害」
    系列附註一規定自明。且殘廢等級之認定職權，涉及專業性
    、經驗性之判斷，基於法院審查能力有限，及司法、行政權
    分立之原則，法院原則上承認行政機關就此等事項之決定，
    有「判斷餘地」。但如行政機關之判斷有恣意濫用及其他違
    法情事，亦應承認法院得例外加以審查，其可資考量之情形
    包括：1 、行政機關所為之判斷，是否出於錯誤之事實認定
    或錯誤之資訊。2 、行政機關之判斷，是否有違一般公認之
    價值判斷標準。3 、行政機關之判斷，是否違反法定之正當
    程序。4 、作成判斷之行政機關，其組織是否合法且有判斷
    之權限。5 、行政機關之判斷，是否出於與事物無關之考量
    ，亦即違反不當連結之禁止。6 、行政機關之判斷，是否違
    反相關法治國家應遵守之原理原則，如平等原則、公益原則
    等，仍應由法院審查（司法院大法官會議釋字第553 號解釋
    理由書、釋字第319 號翁岳生等3 位大法官所提不同意見書
    參照暨學者通說見解）。經查本件原告係透過投保單位臺北
    縣萬里區漁會申請殘廢給付，其申請書勾選之傷病類別為「
    普通傷害」，審查要件為是否屬於加保有效期間內之殘廢事
    故及其殘廢程度，茲原告在勞工保險殘廢診斷書之殘廢詳況
    一欄中「職業功能」項目勾填為「職業功能、社交功能退化
    ，經長期精神復健治療後，身體能力仍存，終身祇能從事輕
    便工作者。」一欄，經被告將該臺北市立聯合醫院忠孝院區
    於95年9 月11日所出具之診斷證明書及所附精神科臨床心理
    評估單暨病歷資料等件送請特約精神科專科醫生審查結果，
    認並無明顯影響其勞動能力，原告仍可從事一般之工作，乃
    予以核定給予殘廢給付標準表精神與神經障礙附註一（六）
    第13等級，發給60日殘廢給付；嗣於訴願階段，針對原告所
    提臺北市立聯合醫院（忠孝院區）96年2 月5 日診斷證明書
    、臺北市立聯合醫院96年3 月12日精神科臨床心理評估單及
    臺北市立聯合醫院（忠孝院區）96年3 月22日出具之診斷證
    明書，於調取後續治療之相關病歷資料等件後再次送請另位
    特約精神科專科醫師審查結果，依臺北市立聯合醫院精神科
    臨床心理評估單所載，原告之智商評量表即「FSIQ」為75，
    亦即原告之智力為75，相當於國中程度，此與其國中畢業成
    績中下相當，未見有退化之情形，且上開病歷顯示其臨床症
    狀均有改善，亦與其投保薪資提高相符合，故被告認原告之
    殘廢程度符合殘廢給付標準表精神與神經障礙附註一（六）
    第13等級，所為判斷，徵諸上開說明，並無違法情事，法院
    自應予以尊重，原告所稱其屬第4 項第7 等級殘廢云云，委
    無足取。從而本件被告所為殘廢等級之核定及核發之殘廢給
    付，揆諸首揭法條規定，並無違誤，審定書、訴願決定遞予
    維持，亦均無不合，原告徒執前詞，訴請撤銷，為無理由，
    應予駁回。至原告訴之聲明第2 項部分，因訴之駁回而失所
    附麗，該部分之請求自應併予駁回。另兩造其餘之主張及陳
    述等，因與本件判決結果不生影響，爰不予一一指駁論究，
    併此敘明。
據上論結，原告之訴為無理由，依行政訴訟法第218條、民事訴
訟法第385條第1項前段、行政訴訟法第98條第1項前段，判決如
主文。
中    華    民    國    97    年    4     月    24    日
                    臺北高等行政法院第七庭
                              審判長法  官  李  得  灶
                                    法  官  林  玫  君
                                    法  官  林  育  如
上為正本係照原本作成。
如不服本判決，應於送達後20日內，向本院提出上訴狀並表明上
訴理由，如於本判決宣示後送達前提起上訴者，應於判決送達後
20日內補提上訴理由書（須按他造人數附繕本）。
中    華    民    國    97    年    4     月    24    日
                                    書記官  蘇  亞  珍


司法院資訊處製作；財團法人民間司法改革基金會備份。
